【裁判字號】    97,訴,591
【裁判日期】    970715
【裁判案由】    違反毒品危害防制條例
【裁判全文】
臺灣新竹地方法院刑事判決               97年度訴字第591號
公  訴  人  臺灣新竹地方法院檢察署檢察官
被      告  甲○○
上列被告因違反毒品危害防制條例案件，經檢察官提起公訴（97
年度毒偵字第1040號），本院依簡式審判程序判決如下：
    主  文
甲○○施用第一級毒品，累犯，處有期徒刑柒月。扣案之注射針
筒壹支、美娜水空瓶壹個、藥杓壹支，均沒收之。
    事  實
一、甲○○前因詐欺案件，經本院以96年度竹簡字第 627號判決
    判處有期徒刑 4月確定，並經本院以96年度聲減字第1962號
    裁定減為有期徒刑 2月確定，且於民國96年11月20日縮刑期
    滿執行完畢。
二、甲○○於87年間前因施用毒品案件，經本院以87年度竹簡字
    第 286號裁定送觀察、勒戒後，認無繼續施用毒品之傾向，
    經本院判決免刑確定，於88年間復因施用毒品案件，經本院
    以88年度毒聲字第 722號裁定送觀察、勒戒後，認有繼續施
    用毒品之傾向，經本院以88年度毒聲字第1143號裁定令入戒
    治處所施以強制戒治 1年，刑責部分並經本院以88年度訴字
    第 240號就施用第一、二級毒品之犯行分別判決判處有期徒
    刑8月、7月，並定應執行有期徒刑1年2月確定，嗣經本院以
    88年度毒聲字第2448號裁定停止戒治，所餘戒治期間交付保
    護管束，於保護管束期間屆滿後經本院以89年聲字第 817號
    裁定免除刑之執行確定，又因施用毒品案件，經本院以90年
    度毒聲字第1663號裁定令入戒治處所施以強制戒治，嗣強制
    戒治處分評定為合格，無繼續戒治之必要，經裁定停止強制
    戒治付保護管束，於91年10月31日保護管束期滿，刑責部分
    並經本院以91年訴字第 386號判決判處有期徒刑10月確定，
    再因施用毒品案件，經本院以92年訴字第 109號判決判處有
    期徒刑10月確定，上開2案件接續執行，並於94年5月10日因
    縮短刑期假釋付保護管束出監，而於94年 5月28日保護管束
    期滿執行完畢。
三、甲○○仍不知悔改，基於施用第一級毒品海洛因之犯意，於
    97年5月22日，在新竹縣竹東鎮○○里○○路371號住處，以
    將海洛因摻美娜水注射之方式，非法施用第一級毒品海洛因
    1次，嗣於97年5月23日18時50分許，在上開住處為警查獲，
    並扣得所有供施用第一級毒品海洛因所用之注射針筒 1支、
    美娜水空瓶1個、藥杓1支。
四、案經新竹縣政府警察局報告臺灣新竹地方法院檢察署檢察官
    偵查起訴。
    理  由
一、本件被告甲○○所犯施用第一級毒品罪，並非死刑、無期徒
    刑、最輕本刑為 3年以上有期徒刑之罪，或高等法院管轄第
    一審之案件，被告於本院準備程序進行中，就被訴事實為有
    罪之陳述，經本院合議庭認合於刑事訴訟法第 273條之1第1
    項之規定，裁定進行簡式審判程序，合先敘明。
二、上揭犯罪事實，業經被告甲○○於本院準備程序及審理時均
    坦承不諱，又被告於97年 5月23日於新竹縣政府警察局刑警
    大隊偵二隊所採集尿液送驗，呈嗎啡陽性反應，有新竹縣政
    府警察尿液送驗受檢人真實姓名代號對照表、97年6月6日詮
    昕科技股份有限公司濫用藥物尿液檢驗報告各 1份（偵卷第
    36頁、第37頁）在卷可參。足認被告之自白與事實相符，應
    堪採信。
三、被告前於87年間因施用毒品案件，經本院以87年度竹簡字第
    286 號裁定送觀察、勒戒後，認無繼續施用毒品之傾向，經
    本院判決免刑確定，於88年間復因施用毒品案件，經本院以
    88年度毒聲字第 722號裁定送觀察、勒戒後，認有繼續施用
    毒品之傾向，經本院以88年度毒聲字第1143號裁定令入戒治
    處所施以強制戒治 1年，刑責部分並經本院以88年度訴字第
    240號就施用第一、二級毒品之犯行分別判決判處有期徒刑8
    月、7 月，並定應執行有期徒刑1年2月確定，嗣經本院以88
    年度毒聲字第2448號裁定停止戒治，所餘戒治期間交付保護
    管束，於保護管束期間屆滿後經本院以89年聲字第 817號裁
    定免除刑之執行確定，又因施用毒品案件，經本院以90年度
    毒聲字第1663號裁定令入戒治處所施以強制戒治，嗣強制戒
    治處分評定為合格，無繼續戒治之必要，經裁定停止強制戒
    治付保護管束，於91年10月31日保護管束期滿，刑責部分並
    經本院以91年訴字第 386號判決判處有期徒刑10月確定，再
    因施用毒品案件，經本院以92年訴字第 109號判決判處有期
    徒刑10月確定，上開2案件接續執行，並於94年5月10日因縮
    短刑期假釋付保護管束出監，而於94年 5月28日保護管束期
    滿執行完畢等情，有臺灣新竹地方法院檢察署刑案資料查註
    紀錄表、臺灣高等法院被告前案紀錄表、在監在押全國紀錄
    表在卷可按，是被告所犯毒品危害防制條例第10條第 1項之
    施用第一級毒品罪，洵堪認定，本件事證明確，應依法論科
    。
四、核被告所為，係犯毒品危害防制條例第10條第 1項之施用第
    一級毒品罪，而其持有第一級毒品海洛因之低度行為，為施
    用第一級毒品海洛因之高度行為所吸收，不另論罪。又被告
    有詳如事實欄一所示之前科紀錄等情，有臺灣新竹地方法院
    檢察署刑案資料查註紀錄表、臺灣高等法院被告前案紀錄表
    在卷可參，被告於前受有期徒刑執行完畢 5年內，再故意犯
    本件有期徒刑以上之罪，為累犯，應依刑法第47條第 1項之
    規定加重其刑。爰審酌被告無視法令之禁止，前已因多次施
    用毒品案件，經法院裁定觀察勒戒、強制戒治後，竟仍再度
    施用足以導致精神障礙及生命危險之成癮性毒品，顯無悔改
    之意，兼以施用毒品所生危害以自戕健康為主，及犯後坦承
    犯行等一切情狀，量處如主文所示之刑。
五、扣案之注射針筒1支、美娜水空瓶1個、藥杓1 支，均為被告
    所有供施用第一級毒品海洛因所用之物，業據被告供承在卷
    ，應依刑法第38條第1項第2款規定，宣告沒收之。
六、據上論斷，應依刑事訴訟法第273條之1第1 項、第299條第1
    項前段，毒品危害防制條例第10條第 1項，刑法第11條前段
    、第47條第1項、第38條第1項第2款，判決如主文。
本案經檢察官鄒茂瑜到庭執行職務。
中    華    民    國    97    年    7     月    15    日
                  刑事第一庭    法  官  楊數盈
以上正本證明與原本無異。
如不服本判決應於收受本判決後10日內向本院提出上訴書狀，上
訴書狀應敘述具體理由。上訴書狀未敘述上訴理由者，應於上訴
期間屆滿後20日內補提理由書狀於本院 (均須按他造當事人之人
數附繕本 )「切勿逕送上級法院」。
                                書記官  謝國聖
中    華    民    國    97    年    7     月    15    日
附錄本案論罪科刑法條：
毒品危害防制條例第10條
施用第一級毒品者，處6月以上5年以下有期徒刑。
施用第二級毒品者，處3年以下有期徒刑。


司法院資訊處製作；財團法人民間司法改革基金會備份。
